【裁判字號】    92,上易,286
【裁判日期】    920409
【裁判案由】    贓物
【裁判全文】
臺灣高等法院高雄分院刑事判決                    九十二年度上易字第二八六號
      上  訴  人
      即  被  告  丁○○
右上訴人因贓物案件，不服臺灣高雄地方法院九十一年度易字第四二七四號中華民國
九十二年一月八日第一審判決（起訴案號：臺灣高雄地方法院檢察署九十一年度偵字
第二二七九五號），提起上訴，本院判決如左：
    主  文
上訴駁回。
    事  實
一、丁○○明知真實姓名、年籍均不詳之成年男子，於民國九十一年十月十一日下午
    五時許，騎乘三輪車裝載運至其所經營，設於高雄縣鳳山市○○○路七三之六號
    之信發中古機車行之車牌號碼ＮＡ九─０八三號、ＭＢ八─二三六號及ＸＺＴ─
    四九一號重型機車共計三部，皆係來路不明之贓物（車號ＮＡ九─０八三號機車
    ，為甲○○所有，於九十一年九月二十七日下午四時三十分許，在高雄縣大寮鄉
    ○○村○○街一號前失竊；車號ＭＢ八─二三六號機車，為丙○○所有，於九十
    一年十月四日下午五時許，在高雄縣燕巢鄉○○路五九號樹德科技大學東側車棚
    失竊、車號ＸＺＴ─四九一號機車，為乙○○所有，於九十一年十月九日下午四
    時五十分許，在高雄縣燕巢鄉○○路五九號樹德科技大學東側車棚失竊），竟為
    拆解上開機車零件轉售圖利，仍以與市價顯不相當每輛機車新台幣（下同）八千
    元之賤價購入，隨即將之藏放於高雄縣鳳山市○○○路十巷四八號空屋內。丁○○嗣於九十一年十月十四日上午十一時許，至上開藏置機車處所取車準備拆解上
    述機車零件時，為警當場查獲，並扣得上述三台機車。
二、案經高雄縣警察局鳳山分局報請臺灣高雄地方法院檢察署檢察官偵查起訴。
    理  由
一、右揭犯罪事實，迭據上訴人即被告丁○○迭於警訊、偵訊、原審及本院審理中坦
    承不諱，而車號ＮＡ九─０八三號機車，為被害人甲○○所有，於九十一年九月
    二十七日下午四時三十分許，在高雄縣大寮鄉○○村○○街一號前失竊；車號Ｍ
    Ｂ八─二三六號機車，為被害人丙○○所有，於九十一年十月四日下午五時許，
    在高雄縣燕巢鄉○○路五九號樹德科技大學東側車棚失竊；車號ＸＺＴ─四九一
    號機車，為被害人乙○○所有，於九十一年十月九日下午四時五十分許，在高雄
    縣燕巢鄉○○路五九號樹德科技大學東側車棚失竊等事實，亦據被害人丙○○、
    乙○○及甲○○等三人分別於警訊中指述機車遭竊盜之情節相符，並有車輛失竊
    資料查詢表三份及被害人丙○○、乙○○及甲○○等三人領回前開贓車所出具之
    贓物領結三份附於警訊卷可資佐證，前開三部機車，係屬贓物無訛。被告丁○○
    之自白與事實相符，自可採為認定事實之依據。本件事證明確，被告丁○○故買
    贓物犯行，堪以認定。
二、核被告丁○○所為，係犯刑法第三百四十九條第二項之故買贓物罪。
三、原審以被告罪證明確，因予適用刑法第三百四十九條第二項、第四十一條第一項
    ，罰金罰鍰提高標準條例第一條前段、第二條之規定，並審酌被告為貪圖小利，
    竟向他人買受來路不明之贓物，助長竊盜犯行，並使被害人難以取回失竊之物品
    ，惟念被告犯後坦承犯行，態度良好，前開贓車三部，均由被害人等領回，有贓
    物領結三紙附卷可按，被告罹患下咽癌之重大傷病，有長庚紀念醫院診斷證明書
    一紙附卷可憑，並於原審當庭提出重大傷病卡，經原審核閱無訛（閱後發還未附
    卷），顯係因罹重病，經濟困難，始一時失慮而犯本件故買贓物犯行等一切情狀
    ，量處有期徒刑四月，併諭知如易科罰金之折算標準，認事用法核無違誤，所處
    之刑亦屬適當。被告上訴意旨，以量刑過重為由，指摘原判決不當，為無理由，
    應予駁回。
據上論斷，應依刑事訴訟法第三百六十八條，判決如主文。
本案經檢察官方娜蓉到庭執行職務。
中    華    民    國      九十二      年      四      月     九   日
                              臺灣高等法院高雄分院刑事第二庭
                                  審判長法官  林正雄
                                        法官  謝靜雯
                                        法官  黃壽燕
右正本證明與原本無異。
不得上訴。
                                  法院書記官  黃富美
中    華    民    國      九十二      年      四      月    九    日
附錄本判決論罪科刑法條：
刑法第三百四十九條
  收受贓物者，處三年以下有期徒刑、拘役或五百元以下罰金。
  搬運、寄藏、故買贓物或為牙保者，處五年以下有期徒刑、拘役或科或併科一千元
  以下罰金。
  因贓物變得之財物，以贓物論。


司法院資訊處製作；財團法人民間司法改革基金會備份。
